臺灣臺中地方法院民事判決
109年度訴字第2689號
原      告  朱恒新  


訴訟代理人  何志恆律師                
被      告  臺中市太平區坪林國民小學

法定代理人  林麗卿  
訴訟代理人  梁原銘律師
上列當事人間請求排除侵害等事件，本院於民國110年10月7日言
詞辯論終結，判決如下：
    主      文
一、被告應給付原告新臺幣貳萬貳仟玖佰壹拾參元，及自民國11
    0年9月3日起，至清償日止，按年息百分之五計算之利息，
    暨自民國109年6月1日起，至被告返還坐落臺中市○○區○○段0
    00地號如附圖所示編號A部分（面積117.91平方公尺）土地
    ；編號B部分（面積28.72平方公尺）土地之日止，按月給付
    原告新臺幣捌佰陸拾元。
二、原告其餘之訴駁回。
三、訴訟費用由被告負擔百分之三；餘由原告負擔。
四、本判決第一項原告勝訴部分，得為假行；如被告以新臺幣貳
    萬貳仟玖佰壹拾參元為原告預供擔保後，得免為假執行。
五、原告其餘假執行之聲請駁回。
    事實及理由
壹、程序方面：
    按訴狀送達後，原告不得將原訴變更或追加他訴，但擴張或
    減縮應受判決事項之聲明者，不在此限，民事訴訟法第255
    條第1項第3款定有明文。本件原告起訴時原聲明：被告應將
    坐落臺中市○○區○○段000地號土地上，如起訴狀附圖所示A部
    分面積100平方公尺（面積以實測為準）之設施拆除，並將
    土地返還予原告；及應自民國109年6月1日起至返還土地之
    日止，按月給付原告新臺幣（下同）733元；及給付原告19,
    533元，及自準備㈡狀繕本送達翌日起，至清償日止，按年息
    百分之五計算之利息。嗣依臺中市太平地政事務所於108年1
    1月12日測量結果，變更聲明如下所示（見本院卷第199頁）
    ，核與前開規定相符，應予准許。
貳、實體方面：
一、原告主張：
  ㈠坐落臺中市○○區○○段000地號土地（下稱系爭土地）乃財政部
    國有財產署委託臺灣金融資產服務股份有限公司拍賣標售，
    原告評估可作為建築用地使用，投標買受系爭土地（拍賣底
    價506,511元，原告以515,818元標得），並於107年7月27日
    登記取得系爭土地。嗣原告為確認土地所在位址及現狀，申
    請地政事務所進行鑑界，惟發現被告之部分校園設施，未經
    原告同意，興建於原告所有之系爭土地上，占用情形如臺中
    市太平地政事務所108年11月12日土地複丈成果圖（下稱附
    圖）所示編號A部分（面積117.91平方公尺）做為校園綠地
    ；編號B部分（面積28.72平方公尺）設置司令台，致原告取
    得土地後迄今無法管理使用。爰依民法第767條第1項前段規
    定，提起本訴以維權利。
  ㈡被告占用土地受有相當於租金之利益，與原告受有不能使用
    收益之損害間有因果關係，依被告無權占用之系爭土地面積
    計算相當於租金之不當得利，被告應返還自原告取得系爭土
    地107年7月27日（為方便計算直接以107年8月1日起算請求
    ）起至109年5月31日止之相當租金利益額為28,641元。及應
    自109年6月1日起至返還系爭土地之日止，按月給付1,075元
    。
  ㈢原告主觀上僅係為維護土地所有權之完整，正當行使權利，
    並無專以損害他人為主要目的，無權利濫用情事。被告校園
    面積廣闊，司令台得揀選被告自己所有土地之其他位置重建
    ；至於拆除擋土牆部分與坪林路通行安全究竟有何關聯，未
    見被告詳細說明之，僅係空言泛稱有維持坪林路通行安全之
    必要，惟倘被告意思係校外道路與校園物理上必須有所區隔
    ，則被告揀選自己土地位置興建圍牆即可解決。是縱鈞院認
    為本件或有權利濫用適用之可能，至多僅限附圖所示編號B
    部分面積28.72平方公尺之司令台範圍，並不包含附圖所示
    編號A部分面積117.91平方公尺之校內綠地。
  ㈣並聲明：
  ⒈被告應將系爭土地上如附圖所示編號A部分，面積117.91平方
    公尺之樹木、植栽；編號B部分，面積28.72平方公尺之司令
    台等設施移除，並將土地返還予原告；及應自109年6月1日
    起至返還土地之日止，按月給付原告1,075元；及給付原告2
    8,641元，及自民事準備㈡狀繕本送達翌日（即110年9月3日
    起至清償日止，按年息百分之五計算之利息。
  ⒉願供擔保，請准宣告假執行。
二、被告抗辯：
  ㈠72、73年間，改制前臺中縣政府（現已合併為臺中市政府）
    受撥用新登記之國有地現地號太平區洪厝段1地號土地、同
    段107地號土地，購買同段3地號土地、105號土地，交由被
    告管理，預計作為運動場使用。74年間，被告興建運動場、
    擋土牆、司令台等，即附圖所示坪林路（C部分，原告未請
    求拆除返還）、運動場（A部分）、司令台（B部分）。被告
    為了校區完整、學生就學安全、鄰近住戶通行安全，72、73
    年間被告有意請臺中縣政府購買系爭土地，並編列12萬6,00
    0元經費擬購買系爭土地，惟系爭土地於72年7月15日已因未
    辦理繼承登記而由臺中縣政府代管，礙於原所有權人（即洪
    成之繼承人，下稱原所有權人）人數過多，故未完成收購程
    序。被告當時只聯絡得到原所有權人之一洪萬鎮，經洪萬鎮
    同意使用系爭土地，納入校區興建運動場。
  ㈡被告規劃校區時，系爭土地除了一部分必須作為坪林路使用
    ，其他部分均位於被告校區內，且系爭土地與坪林路有3公
    尺高的落差，加以坪林路另一側緊鄰大排水溝，為防洪需求
    坪林路的高度也不能降低，若被告不使用系爭土地，除了校
    區不完整，高達3公尺高的擋土牆也無從建造，嚴重危害學
    生就學安全、鄰近住戶通行安全，又為使坪林路有足供通行
    之寬度、維持沿路前後平順，以免致生交通危險，與系爭土
    地鄰接處，擋土牆的位置也不能完全建於同段105地號土地
    上；被告得到洪萬鎮同意後使用系爭土地，用途是公立小學
    的運動場、未作營利使用，且自74年被告興建擋土牆、司令
    台、運動場至107年系爭土地遭國有財產署標售給原告，經
    過33年，其他原所有權人，從未向被告主張依民法第767條
    規定返還土地，足以使被告正當信任其他原所有權人已不欲
    行使權利，有權利失效原則之適用。從而，107年時，原所
    有權人已不得請求被告拆除地上物、返還土地。而原告自原
    所有權人繼受取得系爭土地，洪萬鎮以外之其他原所有權人
    對被告已無民法第767條權利或應受公共利益限制，此乃因
    民法衡量個案特殊情形、調和私益與公共利益，自應拘束原
    告。
  ㈢且縱認本件不適用權利失效原則，被告使用系爭土地，建擋
    土牆是為確保學生就學安全、鄰近住戶通行安全，建司令台
    、運動場是為滿足教學、校園重要活動的需求，均認有重要
    公共利益，則其他原所有權人縱欲行使權利，亦應於必要範
    圍內受公共利益之限制。按原告明知系爭土地使用收益權能
    可能受限，且為維持坪林路通行安全，現有擋土牆不應拆除
    、也不應使坪林路有局部道路縮減；司令台的背面就是擋土
    牆的一部分，若為此拆除擋土牆以外部分，因為正好拆到司
    令台基座，剩餘部分恐不堪使用而須全部拆除、重建，所耗
    經費至少200、300萬元，對被告造成巨大損害；且為維持坪
    林路通行安全，此涉及重要公共利益，現有擋土牆應保留不
    拆除；拆除司令台對被告損失重大，未拆除司令台對原告使
    用系爭土地之影響不大，利益衡量後，堪認係以損害他人為
    主要目的，自為法所不許。
  ㈣系爭土地所面臨坪林路之聯外道路有數處不足以供兩輛汽車
    會車，加以附近人口密集、車輛眾多，鄰近的中山路一段、
    二段又道路狹窄、車流量大，交通狀況不佳，計算相當於租
    金之不當得利，僅應以申報地價年息百分之五為適當。
　㈤並聲明：
  ⒈原告之訴駁回。
  ⒉如受不利判決，願供擔保請准宣告免為假執行。 
參、本院之判斷：
一、原告主張：系爭土地乃財政部國有財產署委託臺灣金融資產
    服務股份有限公司拍賣標售，原告參與投標，並於107年7月
    27日登記取得系爭土地等情，為被告所未爭執，並有原告提
    出之系爭土地登記第一類謄本、所有權狀各1份（見本院卷
    第25-29頁）在卷可稽，自堪信為真。原告復主張系爭土地
    如附圖（即臺中市太平地政事務所108年11月12日《收件日期
    文號：108年10月23日平土測字第149600號 》土地複丈成果
    圖）所示編號A部分土地（面積117.91平方公尺，由被告種
    植樹木、植栽）、編號B部分土地（面積28.72平方公尺，由
    被告設置司令台等設施）遭被告占有使用等情，亦為被告所
    不爭執，並有原告所提出之被告占用之現場照片1份（見本
    院卷第73-75頁）、被告所提出之現場照片1份（見本院卷第
    115頁）可參，及經兩造會同太平地政事務所測繪之土地複
    丈成果圖在卷可憑，亦堪信為真實。
二、原告主被告前述占有使用系爭土地並無合法權源，應將占用
    土地之地上物拆除，並返還土地予原告，且應給付相當於租
    金之不當得利等語，被告則以前詞置辯，是本件所應審究者
    為①原告訴請被告拆除地上物返還土地是否有權利濫用或失
    權效之情事？②被告是否應給付原告相當於租金之不當得利
    ？如應給付其數額為何？經查：　　
  ㈠返還土地部分：　　
　⒈按所有人對於無權占有其所有物者，得請求返還之，民法第7
    67條第1項前段固定有明文，惟按權利之行使不得違反公共
    利益或以損害他人為主要之目的。行使權利履行義務應依誠
    實及信用方法，民法第148條亦定有明文。而上開條文所謂
    「以損害他人為主要目的」，非僅指「專」以損害他人為主
    要之目的或僅指損人不利於己而言，若自己行使權利之結果
    ，自己雖不無利益，然對他人所造成之損害實甚於此，不管
    其對象為對造或其他多數人，亦足當之。而是否以損害他人
    為主要目的，應就權利人因權利之行使所能取得之利益，與
    他人及國家社會因其權利行使所受之損失，比較衡量以定之
    。倘其權利之行使，自己所得之利益，與他人及國家社會之
    損失差距甚大者，或其取得權利之初，即明顯知悉其嗣後權
    利之行使，將造成他人及國家社會重大之損害者，非不得視
    其權利之行使，係以損害他人為主要之目的，此乃權利社會
    化之基本內涵，最高法院著有71年度台上字第377號判決要
    旨，可供參照。　　
　⒉常言道「有土斯有財」，土地為國人重視之資產，就土地購
    置、保持為重要事務，如購地之目的係為興建建物，更是重
    中之重，依諸一般常情，承購者必會就土地之坐落位置、周
    遭環境及是否遭人占用等情，詳盡盤查探究，深恐稍有疏失
    ，導致產權不明而落入糾紛不斷之情勢，所有權人無不小心
    查明究意，以保權益。原告主張其為在系爭土地上興建建物
    而參與投標（見本院卷第203頁），惟其竟稱購置土地前未
    曾至現場查看土地位置及周遭環境，顯與常情不符，尚難遽
    採。再參諸卷附系爭土地之登記謄本，系爭土地面積為164.
    88平方公尺，107年間拍賣時公告現值為每平方公尺5,700元
    ，公告現值總價為939,816元（164.88×5,700元＝939,816元)
     。再依被 告所提出附卷之系爭土地107年投標公告及開標
    結果1份（見本院卷第116-117頁），系爭土地為鄉村區乙種
    建築用地，其拍賣底價為506,011元，拍賣時公告記載：「⒈
    被繼承人：洪成。⒉使用管理情形：依縣市政府地政機關移
    交之逾期未辦理繼承登記土地及建物列冊管理單無繼承人、
    合法使用人或其他共有人使用範圍及出租之記載。⒊本案土
    地上如有未辦理保存登記建物，非屬依土地法第73條之1列
    冊移交國有財產署辦理標售之不動產，標售 機關無權處理
    ，故不併同土地標售。如涉相關權利義務關係由得標人自理
    。．．⒎不點交。」等語，系爭土地公告現值達939,816元，依
    一般拍賣交易習慣，拍賣底價均按公告現值往上加成擬定，
    不會無故低於公告現值，如非土地有特別瑕疵情事（即土地
    無法為一般使用，或遭人占用等），其拍賣底價應無低於公
    告現值之理。系爭土地為一般鄉村區乙種建築用地，其拍賣
    底價按理不應低於公告現值939,816元，惟拍賣底價竟僅為5
    06,511元遠低於公告現值，且拍賣公告明文：不點交土地，
    依上開拍賣條件，一般人在客觀上，均足以判斷系爭土地應
    非一般正常之建築用地，原告非至愚，且為從事拍賣土地營
    利之人，更為在系爭土地興建房屋而參與投標，其於投標前
    就土地位置及周遭環境，何有不加探究之理？是被告抗辯：
    原告在投標前應已到過系爭土地現場查究過系爭土地位置及
    周遭環境，原告明知系爭土地使用收益權能可能受限，應符
    常情而可採。
　⒊系爭土地之現狀，除被告有前述占用之情形外，如附圖編C部
    分土地現為供一般不特定人通行既成道路（臺中市太平區坪
    林路）之一部分，有前述兩造所提出之現場照片及附圖可參
    。審諸系爭土地之現場使用狀況，系爭土地全遭他人占有使
    用，無一點空地，除C部分土地為現供一般不特定人通行之
    既成道路外，被告占有使用之A、B部分土地與C部分間有高
    低落差，其間更需以擋土牆阻隔C部分土地之道路，方能使
    用，原告既知系爭土地之使用現況（除一部分為既成道路外
    ，全遭被告占有使用），仍願耗資以投標取得系爭土地所有
    權以營利，無非係其知悉既成道部分得待政府徵收取利，而
    就被告占用部分，得向被告求償謀利無誤。
　⒋被告抗辯：於72、73年間，臺中縣政府（現已合併為臺中市
    政府）受撥用新登記之國有地現地號臺中市○○區○○段0地號
    土地、同段107地號土地，購買同段3地號土地、105號土地
    ，交由被告管理，預計作為運動場使用。74年間，被告興建
    運動場、擋土牆、司令台等，即附圖所示坪林路（C部分，
    原告未請求拆除返還）、運動場（含A部分綠地）、司令台
    （B部分）。被告為了校區完整、學生就學安全、鄰近住戶
    通行安全，72、73年間被告有意請改制前臺中縣政府購買系
    爭土地，並編列126,000元經費擬購買系爭土地，惟系爭土
    地於72年7月15日已因未辦理繼承登記而由臺中縣政府代管
    ，礙於原所有權人（即洪成之繼承人，下稱原所有權人）人
    數過多，故未完成收購程序。被告當時只聯絡得到原所有權
    人之一洪萬鎮，經洪萬鎮同意使用系爭土地，納入校區興建
    運動場。且被告規劃校區時，系爭土地除了一部分必須作為
    坪林路使用，其他部分均位於被告校區內，且系爭土地與坪
    林路有3公尺高的落差，加以坪林路另一側緊鄰大排水溝，
    為防洪需求坪林路的高度也不能降低，若被告不使用系爭土
    地，除了校區不完整，高達3公尺高的擋土牆也無從建造，
    嚴重危害學生就學安全、鄰近住戶通行安全。又為使坪林路
    有足供通行之寬度、維持沿路前後平順，以免致生交通危險
    ，與系爭土地鄰接處，擋土牆的位置也不能完全建於同段10
    5地號土地上；被告得到洪萬鎮同意後使用系爭土地，用途
    是公立小學的運動場、未作營利使用等情，為原告所未爭執
    ，並有被告所提出之臺中市○○區○○段00000000000地號土地
    地籍圖、第二類謄本、土地登記簿影本各1 份（分見本院卷
    第87-98頁）、73年間坪林國小向臺中縣政府、太平鄉公所
    申請經費往來公文各1份（見本院卷第99-106頁）、105年2
    月25日系爭土地第二類登記謄本1份（本院卷第107頁）、10
    9年9月5日洪萬鎮訪談紀錄1份（見本院卷第108頁）、坪林
    國小擬購置校地地價清冊1 份（見本院卷第109頁）、101年
    11月27日臺中市政府地方稅務局函及相關函文各1 份（見本
    院卷第110-113頁）、72年7月2日系爭土地航照圖1 份（見
    本院卷第114頁）、系爭土地現況照片1  份（見本院卷第11
    5頁）在卷可稽，亦堪信為真實。按被告建校之初，即有列
    冊請求相關主管機關徵收、洽購系爭土地，無奈系爭土地因
    屬逾期未辦理繼承登記土地，繼承人不明而無法購買，顯見
    被告設校之初係礙於法規無法購買系爭土地，惟曾得洪成部
    分繼承人同意而占用，應屬實情。
　⒌又被告抗辯原告訴請被告拆除地上物返還占用土地，依被告
    長期占有之情事及原告行使權利之方式，應有權利失效原則
    或權利濫用原則之適用等語，雖為原告所否認，惟查：
  　①爭土地乃鄉村區乙種建築用地、面積164.88平方公尺（約4
      9.8坪），公告現值939,816元，標售底價506,511元、原
      告以515,188元標得，原告以顯不相當的價格取得，堪認
      原告明知系爭土地使用收益權能可能受限，已如前述。
  　②系爭被告占有使用之部分，如附圖所示編號B部分司令台、
      A部分校內綠地，並於校園 與坪林路間設有擋土牆以維護
      安全。被告占用之土地部分，現為被告辦理各項活動、教
      學使用，實係供莘莘學子安全使用，非私自營利之用。而
      如附圖所示編號B部分司令台、A部分校內綠地，與C部分
      之坪林路既成道路間有高低落差，被告有以擋土牆加以支
      撐及區隔，司令台的背面即是擋土牆的一部分，如將附圖
      所示編號A部分校內綠地內、B部分司令台之擋土牆拆除，
      勢必危及坪林路現有之通行狀況，及學生在校內活動之安
      全。　　　
  　③再者，系爭司令台之背面即是擋土牆的一部分，司令台現
      況完好，且係被告辦理各項活動、教學使用之重要建築，
      約3分之1位於系爭土地上，若加以拆除，司令台基座必毀
      ，剩餘部分恐不堪使用而須全部拆除、重建，被告抗辯該
      部分費用至少200、300萬元，復為原告未爭執，顯見系爭
      司令台之拆除對被告造成巨大損害，亦對在被告校內活之
      學生遭成莫名之恐懼及安全威脅。
　  ④基上，原告於標買系爭土地之初，即知系爭土地有部分土
      地（如附圖所示編號B部分司令台、A部分校內綠地）遭被
      告占有，以供教學活動使用外，其他土地則屬道路使用之
      路地（即C部分屬臺中市太平區坪林路之一部分），全然
      無經濟利用價值可言，原告仍以低價標取系爭土地，並與
      被告交涉，向被告請求以350萬元（後降為300萬元，此部
      分被告之抗辯，原告未為爭執，見本院卷第122頁）之高
      價收購系爭土地，顯見原告係利用被告行政疏忽（未及於
      參與投標），於低價標取系爭土地後，向被告行使物上請
      求權要求拆除校內設施，以此施壓被告而謀取高額利益。
      審諸系爭土地除原告占有部分外，其他部分土地為既成道
      路（臺中市太平區坪林路之一部分）所使用，而被告占用
      部分與相鄰之臺中市太平區坪林路間存有高低落差，被告
      興建如附圖所示編號B部分司令台、A部分校內綠地之初，
      即有興建擋土牆防護，今原告請求被告將如附圖所示編號
      B部分司令台、A部分校內綠地之地上物拆除，該等防護之
      擋土牆，勢必一併加以拆除，則危及臺中市太平區坪林路
      之通行使用，更使被告校內之學生陷於不可測之恐懼及危
      險中，被告抗辯使用系爭土地，建擋土牆是為確保學生就
      學安全、鄰近住戶通行安全，建司令台、運動場是為滿足
      教學、校園重要活動的需求，均認有重要公共利益，則原
      告欲行使權利，應於必要範圍內受公共利益之限制，自屬
      合理。
　⒌本院綜合上情，認原告為謀取高額買賣價差利益，向被告行
    使物上請求權，係為以損害他人為主要目的，構成權利之濫
    用，原告訴請被告拆除如附圖所示編號B部分司令台、A部分
    校內綠地等地上物，不應准許。
　㈡不當得利部分： 　
　⒈按無法律上之原因而受利益，致他人受損害者，應返還其利
    益，民法第179條定有明文。又無權占有他人土地，可能獲
    得相當於租金之利益為社會通常之觀念，最高法院61年台上
    字第1695號著有判決意旨可資參照。本件原告訴請被告拆除
    如附圖所示A、B部分土地上之地上物，其權利行使固有權利
    濫用之情事，惟被告占有使用系爭土地如附圖所示A、B部分
    土地並無合法權源，則原告主張被告無權占用如附圖所示A
    、B部分土地，受有相當於租金之利益，致原告受有相當於
    租金之損害，原告請求被告給付自107年8 月1 日起至返還
    系爭土地之日止之不當得利，自屬有據。
  ⒉又按城市地方房屋之租金，依土地法第97條第1項規定，以不
    超過土地及其建築物申報總價額年息百分之十為限；而土地
    法第97條第一項關於基地計收租金之規定，於請求返還相當
    於租金利益之事件，當亦可據為計算利益之標準（參照最高
    法院49年台上字第1230號判決意旨參照）。基地租金之數額
    ，除以基地申報地價為基礎外，尚須斟酌基地之位置，工商
    業繁榮之程度，承租人利用基地之經濟價值及所受利益等項
    ，並與鄰地相比較，以為決定（最高法院68年台上字第3071
    號判決意旨參照）。經查，系爭土地位於台中市太平區，屬
    偏遠市區，除被告占用部分為學校校區外，其他部分土地為
    臺中市太平區坪林路之一部分，使用價值不高，有兩造提出
    之現場照片可參，參以土地登記謄本所載，系爭土地為鄉村
    區乙種建築用地，公告現值標售時為每平方公尺5,700元等
    情，則以系爭土地申報總價年息百分之八為計算損害金之標
    準應為相當。是依上開計算損害金之標準，被告應返還自原
    告取得系爭土地107年8月1日（原告為方便計算直接以107年
    8月1日起算請求）起至109年5月31日止之相當租金利益額為
    22,913元【計算式：（占用面積146.63平方公尺 × 申報地
    價每平方公尺1,120元 × 8% ÷ 12月×17月）+（占用面積146
    .63平方公尺 × 申報地價每平方公尺880元 × 8% ÷ 12月×5
    月）＝ 18,612元 + 4,301元  = 22,913元，元以下四捨五入
    】，及自109年6月1日起至返還系爭土地之日止，按月給付8
    60元【計算式：占用面積146.63平方公尺×申報地價每平方
    公尺880元 × 8%÷12月=860元】予原告，於法有據，應予准
    許，原告逾此部分之請求，則無理由。
三、綜上所述，原告依不當得利返還請求權訴請被告給付22,913
    元及自民事準備㈡狀繕本送達翌日（即110年9月3日）起至清
    償日止，按年息百分之五計算之利息；暨自109年6月1起至
    被告返還系爭土地如附圖所示編號A部分（面積117.91平方
    公尺）土地；編號B部分（面積28.72平方公尺）土地之日止
    ，按月給付原告860元，為有理由，應予准許；惟原告逾此
    部分之請求，則無理由，應予駁回。
四、本判決第一項原告勝訴部分，為所命被告給付未逾50萬元之
    判決，依職權宣告得為假執行，被告陳明願供擔保免為假執
    行，經核無不符，爰酌定相當擔保金額併准許之；惟原告敗
    訴部分，原告之假執行聲請，失所附麗，應予駁回。
五、本件事證已臻明確，兩造其餘攻擊防禦方法及所提證據，核
    與判決結果不生影響，爰不逐一論述，併此敘明。
肆、訴訟費用負擔及假執行宣告之依據：民事訴訟法第79條、第
    389條第1 項第5款、第392條。
中    華    民    國   110    年    11     月    4    日
                民事第三庭  法  官  王金洲
正本係照原本作成。
如對本判決上訴，須於判決送達後20日內向本院提出上訴狀。如
委任律師提起上訴者，應一併繳納上訴審裁判費。
中    華    民    國   110    年    11     月    4    日
                            書記官  吳欣叡